【裁判字號】    99,聲,54
【裁判日期】    990908
【裁判案由】    認可大陸判決
【裁判全文】
臺灣基隆地方法院民事裁定                99年度聲字第54號
聲  請  人  乙○○
相  對  人  甲○○
上列當事人間聲請認可在大陸地區作成之民事確定判決事件，本
院裁定如下：
    主  文
大陸地區福建省寧德市蕉城區人民法院於西元二○一○年二月四
日判決並已生效之（二○一○）蕉民初字第一二三六號民事判決
應予認可。
程序費用新臺幣壹仟元由聲請人負擔。
    理  由
一、聲請意旨略以：兩造於西元2002年8 月27日在大陸地區福建
    省寧德市民政局登記結婚，婚後聲請人即返回台灣。婚後因
    雙方個性不合，難以繼續維持夫妻生活，於西元2010年間向
    大陸地區福建省寧德市蕉城區人民法院訴請判決離婚，該法
    院於西元2010年2 月4 日判決准予離婚，並經判決確定，聲
    請認可大陸判決等情。
二、按在大陸地區作成之民事確定裁判、民事仲裁判斷，不違背
    臺灣地區公共秩序或善良風俗者，得聲請法院裁定認可，臺
    灣地區與大陸地區人民關係條例第74條第1 項定有明文；又
    上開規定，以在臺灣地區作成之民事確定判決、民事仲裁判
    斷，得聲請大陸地區法院裁定認可或為執行名義者，始適用
    之，同條例第74條第3 項亦有明文。
三、經查，聲請人所為前開主張，業據其提出財團法人海峽交流
    基金會（99）核字第067056、067057號證明、中華人民共和
    國福建省寧德市公證處西元2010年6月2日（2010）寧證字第
    1513、1514號證明書、福建省寧德市蕉城區人民法院西元20
    10年2 月4 日（2010）蕉民初字第1236號民事判決書、西元
    2010年5 月31日福建省寧德市蕉城區人民法院法律文書生效
    證明為證，堪信屬實。本院審酌前開判決係以聲請人與相對
    人婚前缺乏了解，婚後在台共同生活期間，雙方性格差異極
    大、經常發生爭執，難以共同生活，而相對人於西元2004年
    7 月26日返回大陸後，二人自此未再有任何聯繫，認兩造於
    婚後相隔兩地，難以共同生活，且分居達5 年多，應視為夫
    妻感情已破裂，依中華人民共和國婚姻法第32條第3 款第4
    項之規定判決准兩造離婚；因上開理由，足認已構成臺灣地
    區民法第1052條第2 項難以維持婚姻之重大事由，而得請求
    判決離婚，其判決尚不違背臺灣地區公共秩序或善良風俗，
    而大陸地區之法院原則上亦認可我國法院作成之裁判，則聲
    請人聲請本院予以裁定認可上開大陸地區法院作成之民事確
    定判決，核與首揭規定相符，應予准許。
四、依非訟事件法第21條第1 項前段，裁定如主文。
中    華    民    國    99    年    9     月    8    日
                      民事法庭法  官  周霙蘭
以上正本係照原本作成。
如對本裁定抗告，須於裁定送達後10日內，向本院提出抗告狀，
並繳納抗告費新台幣1,000 元。
中    華    民    國    99    年    9     月    8     日
                              書記官  王毓嫻

司法院資訊處製作；財團法人民間司法改革基金會備份。
